臺灣臺南地方法院新市簡易庭民事裁定
110年度新司簡調字第8號
聲  請  人  台新國際商業銀行股份有限公司

法定代理人  尚瑞強  


上列聲請人與相對人徐賢平、陳甜蕊間請代位分割遺產事件，聲
請調解，本院裁定如下：
    主    文
聲請駁回。
聲請程序費用由聲請人負擔。
    理    由
一、按調解，依當事人之聲請行之。前項聲請，應表明為調解標
    的之法律關係及爭議之情形。有文書為證據者，並應提出其
    原本或影本。法院認調解之聲請，依法律關係之性質，當事
    人之狀況或其他情事可認為不能調解或顯無調解必要或調解
    顯無成立之望者，得逕以裁定駁回之。前項裁定，不得聲明
    不服，民事訴訟法第405條第1項、第2項、第406條第1項第1
     款、第2項分別定有明文。次按調解成立，即屬民法上和解
    ，和解有使當事人所拋棄之權利消滅，及使當事人取得和解
    契約所訂明權利之效力（最高法院69年度台上字第724號民
    事裁判意旨參照）。是以，調解在實質上仍屬雙方當事人以
    終止爭執為目的而互相讓步所為之合意，與民法第736條所
    規定和解係當事人約定互相讓步，以終止爭執或防止爭執發
    生之契約相符，故其在實體法上，應認為具有私法上和解契
    約之效力，是調解之雙方當事人因相互讓步，致其所拋棄之
    權利消滅，為一處分行為，雙方當事人就其所拋棄之權利，
    自應具有處分權始得為之。
二、本件聲請人主張相對人徐賢平積欠聲請人現金卡債務新臺幣
    498,049元及其利息未清償。坐落臺南市左鎮區岡子林段316
    、317、416、417、418、419、437、438、439、440、441、
    508、510、510-1、511、512地號土地（以下合稱系爭土地
    ），現由相對人因繼承為登記原因而公同共有，相對人徐賢
    平卻怠於行使遺產分割請求權，致聲請人無法對其應分得之
    部分執行受償，為此聲請調解，代位相對人徐賢平請求分割
    系爭土地等語。然聲請人代位相對人徐賢平請求將系爭土地
    分割，應不得將被代位人列為相對人（最高法院64年度第5
    次民庭庭推總會會議決定㈠意旨參照），且聲請人主張其為
    相對人徐賢平之債權人，縱得依民法第242條規定代位行使
    債務人之權利，亦應以保全債權之行為為限，非謂聲請人即
    有處分上開土地之權利，而遺產之分割，性質上為一處分行
    為，故聲請人亦無從於調解程序與其餘相對人成立互相讓步
    之合意，進而拋棄相對人徐賢平之權利。從而，聲請人聲請
    調解，依法律關係之性質可認為不能調解或調解顯無成立之
    望，爰依首開規定，逕以裁定駁回之。
三、依民事訴訟法第406條第1項、第95條、第78條裁定如主文。
中　　華　　民　　國　　110 　年　　1  　月　　29　 　日
                  臺灣臺南地方法院新市簡易庭　　　　　　
                            司法事務官　王淨瑩